# 求助陈版，合同履约成本核算的疑问。

提问人：liuweisheng 时间：2021-07-31 09:54:00
A公司为制造型企业就B客户要求供货，按最终验收时点确认收入。A公司 2019 年 1 月购买原材料并到货， 2 月进行生产， 3 月底生产完毕， 4 月验收。各月底原材料和人工核算科目：
1 月 2 月 3 月 4 月
原材料 存货-原材料 存货-生产成本 存货-产成品 主营业务成本
人工 存货-合同履约成本 存货-合同履约成本 存货-合同履约成本 主营业务成本
1 、这样列示是否正确？
2 、是不是所有的人工都计入合同履约成本，存货中其他二级科目没有人工。
谢谢版主解惑。

回答人：chenyiwei
制造业企业一般不需要单独使用“合同履约成本”科目，和以前一样直接使用“在产品”“自制半成品”等科目即可。另外同一存货项目的不同成本组成项目（如料、工、费）也没有必要分别单设不同明细科目，在成本计算表或者相关账簿中设置专栏即可。